【裁判字號】    99,簡上,123
【裁判日期】    990923
【裁判案由】    竊盜
【裁判全文】
臺灣屏東地方法院刑事判決             99年度簡上字第123號
上  訴  人  丙○○
即  被  告
右上訴人因竊盜等案件，不服本院99年度簡字第702 號中華民國
99年4 月30日刑事簡易判決（99年度偵字第1652號），提起上訴
，本院判決如下：
    主      文
原判決關於竊盜及所定應執行刑部分均撤銷。
丙○○被訴竊盜部分無罪。
其他上訴駁回。
    事實及理由
甲、公共危險部分：
一、丙○○前曾犯公共危險案件，本院判處有期徒刑10月確定，
    於民國94年3 月13日執行完畢，猶不知悔改，於99年2 月5
    日14時許，在屏東縣枋寮鄉漁港內飲用米酒半瓶後，明知其
    已達不能安全駕駛動力交通工具之狀態，猶騎乘1 已報廢之
    機車，沿前開鄉○○村○○路由西往東方向行駛，嗣於同日
    17 時20 分許，於前開路164 號前，擦撞甲○○○騎乘之自
    行車（過失傷害部分未據告訴），嗣經警到場處理，並測得
    丙○○呼氣酒精濃度為每公升0.87毫克。
二、案經屏東縣政府警察局枋寮分局報請台灣屏東地方法院檢察
    署檢察官偵查起訴。
三、訊據被告丙○○固不諱言上述酒駕犯行，惟以原審量刑過重
    云云提起上訴。然查原審論罪科刑所依之刑法第185 條之3
    之罪，其法定刑為1 年以下有期徒刑、拘役或科或併科15萬
    元以下罰金，原審斟酌被告前有公共危險前科之累犯應予加
    重情事，且無視其他用路人之安全及其他一切情狀等，量處
    被告有期徒刑4 月，並諭知如易科罰金之折算標準，此部分
    認事用法，均無不當，量刑亦稱妥適，上訴人即被告此部分
    上訴，自無理由，核應予以駁回。
乙、竊盜部分：
一、另聲請意旨以被告即上訴人於97年8 月間某日，在屏東縣枋
    寮鄉保生村漁會市場前，徒手竊取乙○○所有業經報廢之機
    車1 台，得手後供己代步之用，因認被告涉有刑法第320 條
    第1 項之前竊盜罪嫌云云。
二、按犯罪事實應依證據認定之，無證據不得認定犯罪事實；不
    能證明被告犯罪者，應諭知無罪之判決，刑事訴訟法第154
    條第2 項、第301 條第1 項分別定有明文。又事實之認定，
    應憑證據，如未能發現相當證據，或證據不足以證明，自不
    能以推測或擬制之方法，為裁判基礎；且認定犯罪事實所憑
    之證據，雖不以直接證據為限，間接證據亦包括在內，然而
    無論直接證據或間接證據，其為訴訟上之證明，須於通常一
    般之人均不致有所懷疑，而得確信其為真實之程度者，始得
    據為有罪之認定，倘其證明尚未達到此一程度，而有合理之
    懷疑存在而無從使事實審法院得有罪之確信時，即應由法院
    為被告無罪之判決，有最高法院40年台上字第86號判例、76
    年台上字第4986號判例可資參照。且按認定犯罪事實應依證
    據，為刑事訴訟法所明定，故被告否認犯罪事實所持之辯解
    ，縱屬不能成立，仍非有積極證據足以證明其犯罪行為，不
    能遽為有罪之認定，亦有最高法院30年上字第1831號判例意
    旨可資參照。
三、經核公訴人之所以認被告涉犯前開竊盜罪嫌，乃係以被告未
    經被害人乙○○之同意即擅取其機車等。惟訊之被告堅決否
    認有何竊盜犯意，辯稱其之前即曾得知被害人已不要該台機
    車始予以修理騎用等語。
四、經查上開機車固原為被害人乙○○所有，惟其已報廢該台機
    車，且因該台機車爾後損壞如再修理已不划算，故其已棄置
    不要等情，業據乙○○於本院審理中結證在案，是被告所取
    者，顯係他人不要之無主物，自難令其負何竊盜罪責，揆諸
    首開法條意旨及說明，自應依法為被告竊盜部分無罪之諭知
    。
五、原審就此部分論罪科刑，尚有未洽，自應由本院撤銷原判決
    竊盜及定應執行刑部分。
丙、末按，檢察官聲請以簡易判決處刑之案件，經法院認為有刑
    事訴訟法第451 條之1 第4 項但書之情形者，應適用通常訴
    訟程序審判之，同法第452 條定有明文。又按對於簡易判決
    之上訴，準用刑事訴訟法第3 編第1 章及第2 章之規定，管
    轄第二審之地方法院合議庭受理簡易判決上訴案件，應依通
    常程序審理。其認案件有刑事訴訟法第452 條之情形者，應
    撤銷原判決，逕依通常程序為第一審判決，法院辦理刑事訴
    訟簡易程序案件應行注意事項第14項亦有明文。本件原審依
    檢察官之聲請，對被告論罪科刑之部分，經本院撤銷部分改
    判無罪，已如前述，足認檢察官聲請簡易判決處刑為不適當
    ，而有刑事訴訟法第451 條之1 第4 項但書第3 款之情形，
    揆諸前揭規定，應由本院合議庭逕依通常程序審理後，自為
    第一審判決，檢察官及被告如不服本判決，仍得於法定上訴
    期間內，向管轄之第二審法院提起上訴，附此敘明。
據上論斷，應依刑事訴訟法第452 條、第455 條之1 第3 項、第
368 條、第369 條第1 項前段、第364 條、第301 條第1 項，判
決如主文。
本案經檢察官劉昀到庭執行職務。
中    華    民    國    99    年    9     月    23    日
                  刑事第一庭    審判長法  官  潘正屏
                                      法  官  涂裕洪
                                      法  官  翁世容
以上正本證明與原本無異。
如不服本判決應於收受判決後10日內向本院提出上訴書狀，並應
敘述具體理由；其未敘述上訴理由者，應於上訴期間屆滿後20日
內向本院補提理由書（均須按他造當事人之人數附繕本）「切勿
逕送上級法院」。
中    華    民    國    99    年    9     月    23    日
                                      書記官  唐明煌

司法院資訊處製作；財團法人民間司法改革基金會備份。
